【裁判字號】    96,交易,92
【裁判日期】    970417
【裁判案由】    竊盜等
【裁判全文】
臺灣臺北地方法院刑事判決              96年度交易字第92號
公  訴  人  臺灣臺北地方法院檢察署檢察官
被      告  甲○○
上列被告因竊盜等案件，經檢察官提起公訴（96年度偵字第796
號），因被告於準備程序中對犯罪事實為有罪之陳述，經告以簡
式審判之意旨，並聽取當事人之意見後，經本院合議庭裁定由受
命法官獨任進行簡式審判程序，判決如下：
    主  文
甲○○竊盜，累犯，處有期徒刑捌月，減為有期徒刑肆月，如易
科罰金，以新臺幣壹仟元折算壹日；又服用酒類，不能安全駕駛
動力交通工具而駕駛，累犯，處有期徒刑陸月，如易科罰金，以
新臺幣壹仟元折算壹日，減為有期徒刑參月，如易科罰金，以新
臺幣壹仟元折算壹日。應執行有期徒刑陸月，如易科罰金，以新
臺幣壹仟元折算壹日。
    事實及理由
一、本件係經被告甲○○於本院準備程序期日為有罪之陳述，經
    本院受命法官告以簡式審判程序意旨，並聽取公訴人及被告
    意見後，而經本院合議庭裁定由受命法官獨任以簡式審判程
    序加以審理，依據刑事訴訟法第273 條之2 、同法第159 條
    第2 項之規定，不適用傳聞法則有關限制證據能力之相關規
    定；且依同法第310 條之2 準用同法第454 條之規定，得製
    作略式判決書，合先敘明。
二、本件犯罪事實部分，補充「甲○○前曾於民國89年間因竊盜
    案件，經本院判處有期徒刑6 月確定，於90年12月26日執行
    完畢；復因加重竊盜及公共危險案件，經臺灣士林地方法院
    分別判處有期徒刑1 年4 月、4 月，應執行有期徒刑1 年7
    月確定，於94年2 月4 日縮短刑期假釋出監，復於94年4 月
    12日假釋付保護管束期滿」，並更正「於同日上午10時許，
    在臺北市○○街附近飲用酒類，已達不能安全駕駛動力交通
    工具之狀態，詎仍駕駛上開竊得之車號541-AR號自小貨車，
    於同日下午1 時許」，證據部分增列被告於本院準備程序中
    自白為證據（見本院97年4 月11日筆錄），其餘犯罪事實、
    證據均引用如附件檢察官起訴書之記載。
二、論罪科刑部分：被告行為後，刑法第185 條之3 業經總統於
    民國97年1 月2 日以華總一義字第09600177841 號修正公布
    施行。按「行為後法律有變更者，適用行為時之法律，但行
    為後之法律有利於行為人者，適用最有利於行為人之法律」
    ，刑法第2 條第1 項定有明文，即應為「從舊從輕」之比較
    。而所稱最有利之法律，在論罪科刑者，應將法律修正前、
    後之規定綜合比較，一併適用，不得予以割裂而分開適用（
    最高法院95年5 月23日刑庭總會決議參照）。經查，刑法第
    185 條之3 原規定：「服用毒品、麻醉藥品、酒類或其他相
    類之物，不能安全駕駛動力交通工具而駕駛者，處1 年以下
    有期徒刑、拘役或（銀元）3 萬元以下罰金。」，而按刑法
    施行法第1條 之1 規定：「中華民國94年1 月7 日刑法修正
    施行後，刑法分則編所定罰金之貨幣單位為新臺幣。94年1
    月7 日刑法修正時，刑法分則編未修正之條文定有罰金者，
    自94年1 月7 日刑法修正施行後，就其所定數額提高為30倍
    。但72年6 月26日至94年1 月7 日新增或修正之條文，就其
    所定數額提高為3 倍。」，而刑法第185 條之3 前次係於88
    年4 月21日修正公布，依前開規定，其罰金額應提高為3 倍
    ；惟刑法第185 條之3 於97年1 月2 日修正為：「服用毒品
    、麻醉藥品、酒類或其他相類之物，不能安全駕駛動力交通
    工具而駕駛者，處1 年以下有期徒刑、拘役或科或併科（新
    臺幣）15萬元以下罰金。」即其法定刑之罰金部分，依修正
    前之規定，最高額為新臺幣9 萬元，惟依修正後之規定，其
    最高額為新臺幣15萬元；經比較修正前後之規定，修正後之
    規定並未較有利於被告，依上開「從舊從輕」之原則，自應
    適用修正前之規定，是核被告甲○○所為，係犯刑法第320
    條第1 項之竊盜罪、修正前刑法第185 條之3 服用酒類不能
    安全駕駛動力交通工具而駕駛罪。被告所犯上開2 罪間，犯
    意各別，行為有異，應予分論併罰。又被告有如事實欄一所
    載犯罪科刑，並於94年4 月12日假釋付保護管束期滿執行完
    畢，有臺灣高等法院被告前案紀錄表在卷可稽，其於徒刑執
    行完畢後，5 年內再因故意犯本件之罪，為累犯，應依刑法
    第47條第1 項加重其刑。爰審酌被告有多次竊盜及酒後駕車
    公共危險前科，復於飲酒後猶執意駕駛動力交通工具，嚴重
    威脅路上其他人車之安全，且經警測試酒後酒精濃度呼氣值
    達每公升1.41毫克，顯見已達無法安全駕駛之程度，惟念其
    犯後尚知坦承犯行，態度良好，及其生活狀況、品行、智識
    程度等一切情狀，分別量處如主文所示之刑，公共危險部分
    並諭知易科罰金之折算標準。又被告上開犯罪時間均在96年
    4 月24日之前，合於中華民國96 年 罪犯減刑條例之減刑規
    定，就該次犯行應依同條例第2 條第1 項第3 款、第9 條規
    定減其宣告刑2 分之1 ，併均諭知易科罰金折算之標準，並
    依同條例第11條定其應執行刑及易科罰金之折算標準。
三、爰依刑事訴訟法第273 條之1 第1 項、第299 條第1 項前段
    、第310 條之2 、第454 條，刑法第2 條第1 項前段、修正
    前刑法第185 條之3 、刑法第320 條第1 項、第47條第1 項
    、第41條第1 項前段、第51條第5 款，刑法施行法第1 條之
    1 ，中華民國96年罪犯減刑條例第2 條第1 項第3 款、第7
    條、第9 條，判決如主文。
四、如不服本判決，得於判決書送達之翌日起10日內，以書狀敘
    述理由，向本院提出上訴。
本案經檢察官楊冀華到庭執行職務
中    華    民    國    97    年    4    月    17    日
                  刑事第七庭  法  官  孫正華
上正本證明與原本無異。
如不服本判決，應於判決送達後10日內向本院提出上訴狀（應抄
附繕本）。告訴人或被害人如對於本判決不服者，應具備理由請
求檢察官上訴，其上訴期間之計算係以檢察官收受判決正本之日
期為準。
                              書記官  葉潔如
中    華    民    國    97    年    4     月    17    日
附錄本案論罪科刑法條全文：
修正前中華民國刑法第185 條之3
服用毒品、麻醉藥品、酒類或其他相類之物，不能安全駕駛動力
交通工具而駕駛者，處1 年以下有期徒刑、拘役或3 萬元以下罰
金。
中華民國刑法第320 條第1 項
意圖為自己或第三人不法之所有，而竊取他人之動產者，為竊盜
罪，處5 年以下有期徒刑、拘役或5 百元以下罰金。


司法院資訊處製作；財團法人民間司法改革基金會備份。
